臺灣高等法院民事判決　　　　　　　　　 94年度上字第492號
上　訴　人　甲○○
　　　　　　乙○○
共　　　同
訴訟代理人　許俊仁律師
複　代理人　周俊智律師
被　上訴人　王竣民即祭祀公業王五祥管理人
訴訟代理人　王振志律師
上列當事人間請求調整租金等事件，上訴人對於中華民國94年3
月31日臺灣臺北地方法院93年度訴字第3013號第一審判決提起上
訴，本院於94年11月29日言詞辯論終結，判決如下：
    主      文
原判決關於准被上訴人對上訴人甲○○調整租金起算日超過自民
國93年6月18日起算部分，及命上訴人甲○○給付超過新臺幣貳
拾壹萬伍仟柒佰陸拾捌元及如附表三所示之利息部分，與該部分
假執行之宣告，暨命上訴人甲○○負擔訴訟費用之裁判均廢棄。
上開廢棄部分，被上訴人在第一審之訴及其假執行之聲請均駁回
。
上訴人甲○○其餘之上訴及上訴人乙○○之上訴均駁回。
第一審經廢棄訴訟費用部分，由上訴人甲○○負擔四分之三，餘
由被上訴人負擔。第二審訴訟費用由上訴人乙○○負擔十分之一
，上訴人甲○○負擔十分之七，餘由被上訴人負擔。
    事實及理由
一、被上訴人主張：坐落台北市○○區○○段1小段19、23地號
    （下稱系爭19、23地號）土地為祭祀公業王五祥所有，伊為
    管理人，訴外人張素麗與其配偶即上訴人乙○○分別於民國
    66、68（被上訴人誤植為「67」）年間，就各自取得之系爭
    19、23地號土地所有權應有部分各4分之1之地上權，向祭祀
    公業王五祥承租該土地，約定每年每坪依該土地申報地價4%
    計算地租；乙○○復於75年間就另取得之系爭19地號土地所
    有權應有部分4分之1之地上權，與祭祀公業王五祥簽訂租約
    ，約定每年每坪依該土地申報地價7%計算地租，於每年7月
    15日給付。惟系爭土地位居台北市○○○路旁，交通方便、
    商業活動繁榮，土地升值甚鉅，其申報地價已由每平方公尺
    新台幣（下同）8,470元，調高為76,200元，祭祀公業王五
    祥原收之地租，已不敷繳納地價稅，且張素麗、乙○○已通
    知欲將上開地上權轉讓其女即上訴人甲○○，伊乃以存證信
    函通知上訴人及張素麗，就原按土地申報地價4%計租部分，
    自92年4月8日起調高改按7%計租，惟渠等均未置理。因張素
    麗、乙○○已於92年6月3日分別將各有之上開地上權及坐落
    系爭土地上門牌台北市○○○路○段56號3、4樓、64號3樓（
    以下依序簡稱系爭56號3、4樓、64號3樓）房屋所有權移轉
    登記予甲○○，且乙○○、甲○○均有積欠地租本息。爰依
    民法第227條之2規定、司法院院字第986號解釋、地上權關
    係及類推民法第442條規定，請求調整系爭56號3樓、64 號3
    樓房屋各占系爭19、23地號土地之地租，自92年6月3日起每
    年按土地當年度申報地價7%計算，於當年7月15日給付，及
    依土地登記規則，請求甲○○就調整後之地租協同伊辦理變
    更登記，並依租約請求乙○○、甲○○各按附表二、四所示
    給付地租本息等語。
二、上訴人則以：乙○○雖於75年3月25日委託代書在有關系爭
    56號4樓房屋坐落系爭19地號地上權之土地租賃契約書蓋印
    ，惟未接受按系爭19地號土地申報地價年息7%計租之約定，
    且乙○○就上開地租，每年均按上開土地申報地價4%繳付，
    並經被上訴人收受，可知乙○○與祭祀公業王五祥間已達成
    按土地申報地價年息4%計租之合意，並無積欠地租之情事。
    又系爭56號3樓、64號3樓房屋分別坐落之系爭19、23地號地
    上權之地租，已約定每年按系爭土地之申報地價4%計算，且
    系爭土地之申報地價每年均有調漲，系爭地上權租金亦隨同
    調高，當無再調整之必要，被上訴人主張地租溯及自92年6
    月3日調整為按申報地價年息7%計算，不應准許，更無權請
    求甲○○偕同辦理變更地租登記；況乙○○、張素麗均已清
    償92年度之地租，甲○○亦無積欠地租之情事等語為辯。原
    審為被上訴人勝訴之判決，上訴人上訴聲明：
    (一)原判決廢棄。
    (二)被上訴人在第一審之訴及其假執行之聲請均駁回。
    被上訴人則聲明：上訴駁回。
三、兩造不爭執之事實：
    (一)系爭19、23地號（重測前依序為萬盛段溪子口小段164-38
      、164-42地號）土地為祭祀公業王五祥所有，被上訴人為
      管理人，訴外人周墨卿原有上開土地之地上權，由張素麗
      受讓取得系爭19地號地上權4分之1，張素麗並於66年5月9
      日與祭祀公業王五祥就上開地上權土地簽訂土地租賃契約
      書，約定租期為不定期，每年地租按申報地價4% 計算，
      於每年7月15日給付，而張素麗所有之系爭56號3樓房屋即
      坐落其上（見原審93店調字第51號卷<下稱店調卷>第83頁
      以下，原審卷第23、64-69頁－台北市土地登記簿、土地
      登記謄本、台北市文山區公所函、土地租賃契約書）。
    (二)周墨卿將系爭23地號地上權4分之1讓與訴外人高碧蓮，乙
      ○○於68年7月12日自高碧蓮受讓取得上開地上權，地租
      之計算、給付方式及租期均同上，且乙○○所有之系爭64
      號3樓房屋即坐落其上（見原審卷第70-76頁，本院卷第
      39-41頁－台北市土地登記簿謄本、土地租賃契約書）。
    (三)乙○○又於75年4月8日自訴外人沈筱萍受讓另筆系爭19地
      號地上權4分之1，並於75年3月25日委託代書就上開地上
      權土地之租賃事宜，與祭祀公業王五祥簽訂土地租賃契約
      書，其上記載每年地租按申報地價7%計算，於每年7月15
      日給付，而乙○○所有之系爭56號4樓房屋即坐落其上（
      見店調卷第58-60頁－土地租賃契約書）。
    (四)被上訴人於92年4月3日以存證信函通知上訴人及張素麗，
      就前揭(一)(二)所述之每年地租，調高改按土地申報地價年息
      7%計算，並於文到3日內至祭祀公業王五祥現址換約，繳
      清前欠地租，該存證信函已先後於92年4月8日、同月9日
      分別送達上訴人、張素麗，惟渠等均未置理（見店調字第
      51號卷第23-25頁－存證信函及回執）。
    (五)張素麗、乙○○已於92年6月3日分別將各有之系爭56號
      3、4樓、64號3樓房屋所有權及其地上權移轉登記予甲○
      ○（見店調卷第14、19、21頁－附表及土地登記謄本）。
四、關於系爭56號3樓、64號3樓房屋所坐落，原按土地申報地價
    4%計算每年地租之系爭19、23地號土地地上權，其地租調整
    部分：
　　(一)被上訴人主張上開地上權地租，應自92年4月8日起調高，
      改按申報地價7%計租等語，惟為上訴人所否認。經查：
    1.按租賃物為不動產者，因其價值之昇降，當事人得聲請法
      院增減其租金，民法第442條前段定有明文。又地上權之
      地租與租賃契約之租金固屬不同，然就其因使用土地而支
      付金錢為對價之點言之，則二者實相類似，故關於民法第
      442條之規定，於地上權地租之增加，應類推適用（司法
      院院字第986號解釋參照）。又租賃物為不動產者，其價
      值如有昇漲，出租人依法得為增租之請求，是否增租及所
      增加租額之多寡，應以土地繁榮之程度、鄰地租金、該租
      戶於租賃物之需要及其使用所受之利益，暨該地一般經濟
      狀況斷定之（最高法院20年上字283號、19年上字第132
      號判例意旨可資參照）。且契約成立後，情事變更，非當
      時所得預料，而依其原有效果顯失公平者，當事人得聲請
      法院增減其給付或變更其他原有之效果，民法第227條之2
      第1項亦定有明文。
    2.系爭19、23地號土地於92年度之公告地價，每平方公尺均
      為76,200元，核與66年間張素麗承租時及68年間乙○○承
      租時可查得之67年度公告地價，每平方公尺均為9,680元
      （上開土地於65年度、66年度分別僅有公告現值8,470元
      、9,680元），相去甚遠，有公告現值及公告地價表4紙附
      卷可稽（見店調卷第61、62頁，原審卷第87、88頁），足
      見上開土地升值甚鉅。而上開土地價值之遽漲，係緣自社
      會進步所致，顯非締結契約當時所得預期。又依土地稅法
      第16條規定，地價稅基本稅率為千分之10，如土地所有權
      人之地價總額超過土地所在地直轄市或縣（市）累進起點
      地價者，就其超過部分累進加徵千分之15至55不等之地價
      稅。而祭祀公業王五祥現今每年須繳納之地價稅稅率已高
      達系爭土地每平方公尺申報地價年息4.5%等情，為本院94
      年度上易字第3號確定判決所是認（見本院卷第89頁，原
      法院93年度訴字第2699號卷第172-175頁－台北市稅捐稽
      徵處文山分處93年9月14日北市稽文山甲字第09360892400
      號函），足徵祭祀公業王五祥每年按系爭土地申報地價4%
      所收取之地租，已不敷繳納地價稅。依前揭說明，王五祥
      祭祀公業就上開地上權地租，自得請求調整之。
    3.系爭土地坐落台北市○○○路○段、景福街口，且羅斯福
      路6段上有公共汽車交通路線、捷運新店線經過，系爭土
      地位於捷運新店線景美站、萬隆站之間，附近有景美市場
      、志清國小、景美國中，而系爭56號3樓、64號3樓房屋均
      屬自用住宅，業經原審至現場履勘屬實，有兩造所不爭執
      之勘驗筆錄在卷可按（見原審卷第24、25頁）。本院斟酌
      上情，認系爭19、23地號土地位處交通便利、繁榮之住商
      混合區，且乙○○於75年3月25日與祭祀公業王五祥所訂
      之土地租賃契約書，已記載每年每坪依該土地申報地價7%
      計算地租等字（見店調卷第58頁）；又附近318、319地號
      地上權地租，業經本院94年度上易字第3號確定判決判准
      調高每年地租，改依該土地當年度申報地價年息7%計算（
      見本院卷第90頁）；另同小段47、48、50、55地號地上權
      地租，亦經本院91年度重上字第433號確定判決判准調高
      ，改依該土地當年度申報地價年息7%計算（見店調卷第
      45-57頁）。是祭祀公業王五祥請求將系爭地上權每年地
      租調高，改依系爭土地當年度申報地價7%計算，尚屬允當
      。
    4.次按「租賃物為不動產者，因其價值之昇降，當事人固得
      依民法第442條聲請法院增減其租金，但在未聲請法院增
      減其租金以前，原約定之租金額，並不因租賃不動產價值
      之昇降，而失其拘束雙方當事人之效力。」、「房屋或土
      地出租人，依民法第442條提起請求增加租金之訴，如起
      訴前之租金並未按原約定租額付清，則法院准許增加之判
      決，得自出租人調整租金之意思表示時起算。故起訴前未
      為此項意思表示者，即不得溯及請求調整。」、「按租賃
      物為不動產者，因其價值之昇降，當事人固得依民法第
      442條聲請法院增減其租金，但在未聲請法院增減其租金
      以前，原約定之租金額，並不因租賃不動產價值之昇降，
      而失其拘束雙方當事人之效力。故土地出租人提起請求增
      加租金之訴，如承租人對於起訴前之租金尚未按原約定租
      金額付清者，法院為准許增加之判決，得自出租人為調整
      租金之意思表示時起算；倘起訴前之租金承租人已按原約
      定租金額給付而發生清償之效力者，則法院准許增加之判
      決，僅得就尚未給付或尚未發生之租金為調整。」最高法
      院47年台上字第1152號、48年台上字第521號判例、48年
      度第1次民刑庭總會會議決議(一)、82年度台上字第1877號
      裁判要旨可資參照。本件上訴人於92年4月3日以台北14支
      局郵局第80號存證信函通知上訴人、張素麗調高上開地上
      權地租，乙○○、張素麗仍按原租約約定之申報地價4%，
      分別於92年8月2日、同月21日代甲○○給付租金予祭祀公
      業王五祥（按付租之時，承租人已改為甲○○，詳後述六
      (一)2.(二)2.之理由），有存證信函、收件回執、土地租金繳
      款收據等件在卷足憑（店調卷第23-25頁，原審卷第49、
      53、55頁），因被上訴人係於93年6月7日始起訴請求調整
      地租，揆諸前揭說明，被上訴人雖於起訴前已為調整租金
      之意思表示，惟上開地上權之92年度地租，既於被上訴人
      起訴前，已按原約定租額給付，即發生清償之效力，甲○
      ○自無欠租之情事，而93年度之地租又未屆93年7月15日
      給付日期，則法院准許增加之判決，即不得自92年4月3日
      被上訴人調整租金之意思表示時起算，而應自93年6月18
      日被上訴人起訴狀繕本送達上訴人時起算（見店調卷第64
      、65頁）。是被上訴人請求溯及自92年6月3日調整地租，
      即有未合。上訴人此部分之抗辯，尚屬有據。
    5.上訴人雖辯稱依租約規定，上開地上權地租既按系爭土地
      之申報地價年息4%計算，而申報地價每年均調漲，上開地
      上權地租亦隨同調高，當無再調整之必要云云。但查平均
      地權條例施行區域，直轄市或縣（市）主管機關規定地價
      或重新規定地價之程序包括分區調查最近1年之土地買賣
      價格或收益價格，土地所有權人未於公告期間申報地價者
      ，按公告地價80%為其申報地價；若土地所有權人申報者
      ，於公告地價80%至120%間定其申報地價，平均地權條例
      第15條第1款、第16條分別定有明文。可知申報地價固隨
      土地繁榮情況以提高實際買賣及收益價格而上揚，惟以申
      報地價固定比例約定租金時，該比例既為約定租金之方式
      ，應以租賃物之相關狀況為其約定比例高低之依據，此觀
      土地法第97條第1項規定：「城市地方房屋之租金，以不
      超過土地及其建築物申報總價額年息10%為限」，亦明該
      租金計算比例確有高低之不同。且倘契約成立後，基地周
      邊環境，工商繁榮之程度，承租人利用基地之經濟價值及
      所受利益等項，已有變更，非當時所得預料，而租金依原
      約定基地申報地價之固定比率計算顯失公平者，出租人自
      得依民法第227條之2第1項規定，訴請法院調整其租金（
      最高法院93年度台上字第2446號裁判要旨參照）。故租賃
      狀況既得決定租金按申報地價核算之比例，當租賃狀況變
      動時，原定按申報地價年息百分比計租偏低時，自得調整
      原定租金計算之比例，不因申報地價有漲跌之起伏而有不
      同。是上訴人前開所辯，顯不足取。
　　(二)再按租用基地建築房屋，承租人房屋所有權移轉時，其基
      地租賃契約，對於房屋受讓人，仍繼續存在。民法426條
      之1定有明文。查張素麗、乙○○已於92年6月3日分別將
      各有之系爭56號3、4樓、64號3樓房屋所有權及其地上權
      移轉登記予甲○○，依上開規定，張素麗、乙○○各與祭
      祀公業王五祥間就上開地上權土地租賃契約，對於上開房
      屋之受讓人甲○○，仍繼續存在。而「地上權內容變更，
      應辦理登記。」、「土地登記，除土地登記規則另有規定
      外，應由權利人及義務人會同申請之。」、「申請土地權
      利變更登記，應於權利變更之日起1個月內為之。」同規
      則第4條、第26條、第33條第1項分別定有明文。又地上權
      之地租，係地上權人使用土地而支付之對價，為地上權之
      內容。是該地上權人應支付之地租，應自93年6月18日起
      調整按系爭土地申報地價年息7%，依上開說明，祭祀公業
      王五祥請求甲○○就調整後之地租，協同辦理地上權租金
      數額之變更登記，自屬有據。
五、關於系爭56號4樓房屋所坐落之系爭19地號地上權地租部分
    ：
    (一)按私文書經本人或其代理人簽名、蓋章或按指印或有法院
      或公證人之認證者，推定為真正。民事訴訟法第358條第1
      項定有明文。查乙○○於75年3月25日與祭祀公業王五祥
      簽訂土地租賃契約書，乙○○並委託代書於該租約承租人
      部分蓋用乙○○之印文，依前揭說明，自應推定上開土地
      租賃契約書為真正。而該土地租賃契約書第4條既載明：
      「租金繳納：每年每坪依該地號申報地價7%計算地租，於
      當年7月15日乙次付清，如地價變更，按照地價變更後之
      前開比率收受租金。」等字（見店調卷第58頁），乙○○
      自應依約付租。乙○○所辯其未接受依系爭19地號土地申
      報地價年息7%計租之約定云云，非惟為被上訴人所否認，
      且未舉證以實其說，此部分之抗辯，要無可採。
    (二)乙○○復辯稱伊均按系爭土地申報地價4%給付地租，伊與
      祭祀公業王五祥就上開地租，已達成按土地申報地價年息
      7%計算之合意等語，並據提出土地租金繳款收據為證（見
      店調卷第94-99頁，本院卷第33-35頁），惟為被上訴人所
      否認。經查：前揭收據上固記載租金租率為0.04，惟該收
　　　據內亦記載「租金計算如有錯誤多退少補」等字；且證人
  　　即出具收據之經辦人張平和已到庭結稱：「（問：對於本
    　院卷第33-35頁的租金繳款收據，是否你在上面經辦人簽
      章？提示）是的。（問：上開繳款收據記載租率0.04，是
    　何依據？）我是幫祭祀公業去收租金，我要向乙○○按租
      率7%收租金，他不願意交，他只願意按4%來交租金，因祭
      祀公業沒有錢，所以只好先收下來，但是有跟他講，多退
      少補。（問：從何時幫祭祀公業收錢？）從88年到93年，
      共5年，因為祭祀公業繳給政府是按地價5.5 %繳稅，不是
      只有乙○○他們是按7%付地租，所有地上權的承租戶都是
      按7%付租金，乙○○他們就是不願按期繳納，也不願意按
      7%繳地租，這樣祭祀公業無法繳稅。（問：你去幫祭祀公
      業收租金的時候，前任幫收租金的人，有無跟你說租率要
      多少？）前任的人我連看都沒有看過，是祭祀公業找我幫
      忙收的，我確實有跟乙○○說租金是要按地價的7%來繳，
      但他不要，我只好將就先收4%，但是有條件，收據有註記
      金額有錯，多退少補。（問：當初你去收租金的時候，前
      任的人有無留資料？）連見都沒有見過，所以也沒有留下
      資料。」等語明確（見本院卷第81、82頁），核與上開收
      據記載相符，應可採信；上訴人空言否認其真正，復未舉
      證以實其說，其上開所辯，自無足取。堪認上開收據僅能
      證明祭祀公業王五祥有收受乙○○所繳付租金之事實，尚
      難遽認祭祀公業王五祥已同意變更租金之租率，是上開地
      租仍應按系爭土地申報地價年息7%計算。
六、末按稱租賃者，謂當事人約定，一方以物租與他方使用收益
    ，他方支付租金之契約。民法第421條第1項定有明文。查本
    件租約均約定於每年7月15日給付地租，是張素麗、乙○○
    既於92年度付租日以前之6月3日分別將各有之系爭56號3、4
    樓、64號3樓房屋所有權及其地上權移轉登記予甲○○，該
    地租契約對於甲○○，仍繼續存在，已如前述，則92年度地
    租，應由甲○○給付，91年度以前之地租，始應分由乙○○
    、張素麗給付。茲就乙○○、甲○○應給付之租金數額，分
    別說明如下。
    (一)關於乙○○部分：
    1.系爭56號4樓房屋所坐落之系爭19地號地上權，其土地面
      積92平方公尺，88年度及89年7月份迄今之公告地價，每
      平方公尺各為78,500元、76,200元，因未申報地價，依平
      均地權條例第16條規定，其申報地價依序各為62,800元、
      60,960元，且上開地上權應有部分為4分之1，有土地登記
      謄本、公告現值及公告地價表等件在卷（見店調卷第18、
      19、61頁）。查乙○○自88年度起至91年度之地租，均係
      按系爭土地申報地價4%計付，實則應依租約按系爭土地申
      報地價年息7%計付。準此，乙○○應給付88、89、90、91
      年度之地租，依序為101,108元（62,800×92×1/ 4×7﹪
      ＝101,108*元以下四捨五入，下同）、99,627元〔（62,8
      00×92×1/4×7﹪÷2）＋（60,960×92×1/4×7﹪÷2）
      ＝99,627〕、98,146元（60,960×92×1/4×7﹪＝98,146
      ）、98,146元（60,9 60×92×1/4×7﹪＝98,146）。而
      乙○○所給付之88、89、90、91年度地租，依序各為57,7
      76元、56,930元、56,083元、56,083元，經抵扣後，其於
      88、89、90、91年度積欠之地租，依序各為43,332元、42
      ,697 元、42,063元、42,063元，合計170,155元，因清償
      期均為該年度7月15日，依民法第229條第1項規定，乙○
      ○並應按各該年度欠租金額，加計自該年度7月16日起算
      之法定遲延利息，詳如附表一所示。惟被上訴人僅請求乙
      ○○給付123,696元及如附表二所示之利息（即原判決附
      表三關於乙○○應給付租金本息部分），於法尚無不合，
      應予准許。
    2.至乙○○於92年8月間給付92年度租金時，已非系爭56號4
      樓房屋所有權人及其地上權人，亦非承租人，因上訴人既
      辯稱乙○○付清92年度地租，甲○○並無欠租等語，顯見
      甲○○對於乙○○清償上開地租，並無異議，且經被上訴
      人派員收取，依民法第311條規定，應認乙○○係本於利
      害關係第三人而清償，尚非為自己清償，自無以之抵充自
      己債務之可言，乙○○所稱其溢繳部分應先抵充88年度積
      欠之地租云云（見原審卷第80頁），容有誤解。
    3.系爭64號3樓房屋所坐落之系爭23地號地上權，其土地面
      積111平方公尺，92年度迄今之公告地價，每平方公尺為7
      6,200元，因未申報地價，依平均地權條例第16條規定，
      其申報地價為60,960元。因本院准許自93年6月18日起調
      整該地上權地租，是乙○○在地租調整以前，既已按原租
      率給付地租，自無欠租可言。
    (二)關於甲○○部分：
    1.甲○○於92年6月3日取得系爭56號4樓房屋所有權及其（
      指系爭19地號）地上權，自應給付92年度之地租98,146元
      （60,960×92×1/4×7﹪＝98,146），經剔除乙○○代為
      清償92年度地租56,083元，甲○○尚積欠地租42,063元（
      98,146-56,083=42,063）。
    2.甲○○於92年6月3日取得系爭56號3樓、64號3樓房屋所有
      權及其（指系爭19、23地號）地上權。而在本院准許調整
      地租以前，92年度地租業經第三人張素麗、乙○○代為清
      償完畢，甲○○自無積欠92年度地租之情事。至於93年度
      地租，其中93年1月1日起至93年6月17日止之部分，仍按
      原租約租率給付57,141元〔（56,083+67,666）×169÷36
      6=57,141〕，其餘93年6月18日起至93年12月31日止之地
      租，則應按調整後之租率給付116,564元〔60,960×（92+
      111）×1/4×7%×197÷366=116,564〕。
    3.故甲○○積欠之地租，僅92年度之42,063元及93年度之17
      3,705元（57,141+116,564=173,705），合計215,768元（
      42,063+173,705=215,768），因清償期均為該年度7月15
      日，依民法第229條第1項規定，甲○○並應按各該年度欠
      租金額，加計自各該年度7月16日起算之法定遲延利息，
      詳如附表三所示。
七、綜上所述，被上訴人主張系爭56號3樓、64號3樓房屋各占系
    爭19、23地號地上權之地租應予調高，甲○○就調整後之地
    租，應協同辦理變更登記，甲○○、乙○○尚有積欠地租等
    語，為可採信。上訴人所辯系爭地租不應調高，乙○○與祭
    祀公業王五祥間已有按土地申報地價4%計租之合意，其並未
    欠租云云，為不可採。從而，被上訴人依民法第227條之2規
    定、司法院院字第986號解釋、地上權關係及類推民法第442
    條規定，請求調整系爭56號3樓、64號3樓房屋各占系爭19、
    23地號土地之地租，自93年6月18日起，每年按土地當年度
    申報地價7%計算，於當年7月15日給付，及依土地登記規則
    第4條、第26條、第33條第1項（被上訴人誤引舊法條號）規
    定，請求甲○○就調整後之地租協同辦理變更登記，並依租
    約請求乙○○、甲○○各給付如附表二、三所示之租金本息
    ，均為有理由，應予准許。逾此範圍之請求，為無理由，應
    予駁回。原審就超過前揭應准許部分，為上訴人甲○○敗訴
    之判決，並就金錢給付部分，為假執行之宣告，尚有未洽。
    甲○○上訴意旨指摘原判決此部分不當，為有理由，應由本
    院予以廢棄，改判如主文第2項所示。至於上開應准許部分
    ，原審為上訴人敗訴之判決，並就金錢給付部分，分別為假
    執行及免為假執行之諭知，核無不合。甲○○、乙○○上訴
    意旨分別指摘原判決此部分不當，求予廢棄改判，為無理由
    ，均應予駁回。又兩造其餘之攻擊或防禦方法及未經援用之
    證據，經本院斟酌後，認為均不足影響本判決之結果，自無
    逐一詳予論駁之必要，併此敘明。
八、據上論結，本件甲○○之上訴為一部有理由，一部無理由，
    乙○○之上訴為無理由，依民事訴訟法第449條第1項、第
    450條、第78條、第79條，判決如主文。
中　　華　　民　　國　　94　　年　　12　　月　　13　　日
　　　　　　　　　民事第十七庭  審判長法  官  沈方維
                                      法  官  湯美玉
                                      法  官  張競文
正本係照原本作成。
不得上訴。
中　　華　　民　　國　　94　　年　　12　　月　　13　　日
　　　　　　　　　　　　　　　　　　  書記官  章大富
附表一：
乙○○原本應支付租金170,155元及下列利息
其中43,332元部分，自88年7月16日起至清償日止，按年利率
  5%計算之利息。
其中42,697元部分，自89年7月16日起至清償日止，按年利率
  5%計算之利息。
其中42,063元部分，自90年7月16日起至清償日止，按年利率
  5%計算之利息。
其中42,063元部分，自91年7月16日起至清償日止，按年利率
  5%計算之利息。
附表二：
被上訴人請求乙○○支付租金123,696元及下列利息
其中39,570元部分，自89年7月16日起至清償日止，按年利率
  5%計算之利息。
其中42,063元部分，自90年7月16日起至清償日止，按年利率
  5%計算之利息。
其中42,063元部分，自91年7月16日起至清償日止，按年利率
  5%計算之利息。
附表三：
甲○○應支付租金215,768元及下列利息
其中42,063元部分，自92年7月16日起至清償日止，按年利率
  5%計算之利息。
其中173,705元部分，自93年7月16日起至清償日止，按年利率
  5%計算之利息。
附表四：
被上訴人請求甲○○支付租金471,373元及下列利息
其中156,667元部分，自92年7月16日起至清償日止，按年利率
  5%計算之利息。
其中314,706元部分，自93年7月16日起至清償日止，按年利率
  5%計算之利息。
